【裁判字號】    89,易,343
【裁判日期】    890922
【裁判案由】    傷害
【裁判全文】
臺灣宜蘭地方法院刑事判決                          八十九年度易字第三四三號
    公  訴  人  臺灣宜蘭地方法院檢察署檢察官
    被      告  乙○○
右列被告因傷害案件，經檢察官提起公訴 (八十九年度偵字第一六一六號)，本院判
決如左：
    主  文
乙○○傷害人之身體，處有期徒刑參月，如易科罰金，以參佰元折算壹日。
    年。
    事  實
一、乙○○於民國 (下同)八十五年及八十六年間，均因賭博案，分經判處六月徒刑
    確定，分別於八十五年十月二十一日及八十六年十二月二十三日易科罰金執行完
    畢。猶不知悔改，復於八十九年三月二十一日晚上八時四十五分許，在宜蘭縣員
    山鄉○○路四十九之十一號其住處前，欲開車外出時，與酒後之鄰居丙○○發生
    爭執，竟基於傷害犯意，持其所有木棍毆打丙○○，使丙○○受有頭皮及臉部多
    處裂傷之傷害。乙○○於犯案後警方發覺前，向警方自首並接受裁判，並經警方
    扣得上開木棍一支。
二、案經被害人乙○○訴由臺灣宜蘭地方法院檢察署檢察官偵查起訴。
    理  由
一、訊據被告坦承於右揭時地，與丙○○發生爭執，並持木棍毆打丙○○，使其受傷
    之事實，核與告訴人指訴情節相符，並有丙○○受傷之驗傷診斷書在卷足佐，事
    證明確，犯行堪以認定。
二、核被告所為，係犯刑法第二百七十七條第一項之傷害罪。查被告於八十五年及八
    十六年間，均因賭博案，分經判處六月徒刑確定，分別於八十五年十月二十一日
    及八十六年十二月二十三日易科罰金執行完畢，有臺灣高等法院檢察署刑案紀錄
    簡覆表在卷足憑，五年內再犯本件有期徒刑以上之罪，為累犯，依法加重其刑。
    查被告於犯案後警方發覺前，向警方自首並接受裁判，業經證人即警員甲○○到
    庭證述屬實，應依法減輕其刑，並先加後減。爰審酌被告有多次賭博前科，有上
    開刑案紀錄簡覆表在卷足稽及其犯罪之動機、手段、犯罪時所受之刺激、被害人
    所受傷害程度及被告犯罪後坦承等一切情狀，量處如主文所示之刑，並諭知易科
    罰金之折算標準。
據上論斷，應依刑事訴訟法第二百九十九條第一項前段，刑法第二百七十七條第一項
、第四十七條、第六十二條、第七十一條第一項、第四十一條項，罰金罰鍰提高標準
條例第一條前段、第二條，判決如主文。
本案經檢察官林吉泉到庭執行職務。
中    華    民    國      八十九      年      九      月      二十二    日
                                      臺灣宜蘭地方法院刑事庭
                                          法  官
右正本證明與原本無異
如不服本判決應於送達後十日內向本院提出上訴狀
附錄本案論罪科刑法條全文
刑法第二百七十七條第一項：傷害人之身體或健康者，處三年以下有期徒刑、拘役或
                          一仟元以下罰金。


司法院資訊處製作；財團法人民間司法改革基金會備份。
